臺灣臺中地方法院刑事判決　96年度易字第1595號
公　訴　人　臺灣臺中地方法院檢察署檢察官
被　　　告　甲○○
上列被告因違反電子遊戲場業管理條例案件，經檢察官聲請以簡
易判決處刑（九十六年度速偵字第一三五六號），本院豐原簡易
庭認不宜以簡易判決處刑（九十六年度豐簡字第一九○號），移
送前來，被告於本院受命法官行準備程序時，對於犯罪事實為有
罪之陳述，經本院合議庭裁定由受命法官獨任適用簡式審判程序
，判決如下：
    主    文
甲○○共同違反未依電子遊戲場業管理條例規定，辦理營利事業
登記者，不得經營電子遊戲場業之規定，累犯，處拘役伍拾伍日
，如易科罰金，以新臺幣壹仟元折算壹日。
扣案之電子遊戲機「小瑪莉」壹臺（含ＩＣ板壹片）、新臺幣壹
佰陸拾元，均沒收。
    犯罪事實
一、甲○○前因商標法案件，經本院判處有期徒刑五月，如易科
    罰金，以三百元折算一日確定，於民國（下同）九十二年十
    一月二十五日易科罰金執行完畢。詎甲○○仍不知悔改，未
    依電子遊戲場業管理條例規定，向主管機關申請辦理經營電
    子遊戲場業之營利事業登記，竟與年籍不詳綽號「大衛」之
    成年男子基於經營電子遊戲場業及賭博之犯意聯絡，自九十
    六年二月初某日起，在臺中縣豐原市○○路一八號所經營「
    十元的店」內之公眾得出入之場所，擺設賭博性電子遊戲機
    具「小瑪莉」一臺，供不特定人士把玩，其賭博方法為賭客
    每次投入新臺幣（下同）十元硬幣二比一方式押注，押中再
    以所得分數以一比一比例換取現金；如未押中時，則投入之
    硬幣由機具沒入，悉歸甲○○贏得。嗣於九十六年三月七日
    下午二時五十分許，為警在上址當場查獲，並扣得上揭電子
    遊戲機具「小瑪莉」（含ＩＣ板）一臺及機臺內之賭資現金
    共一百六十元。
二、案經臺中縣警察局豐原分局報告臺灣臺中地方法院檢察署檢
    察官偵查後，聲請簡易判決處刑，由本院改依簡式審判程序
    審理。
    理    由
一、被告甲○○卷可參程序中，先就上開犯罪事實為有罪之陳述
    ，且所犯係死刑、無期徒刑、最輕本刑為三年以上有期徒刑
    以外之罪，經本院合議庭依刑事訴訟法第二百七十三條之一
    第一項之規定，裁定由法官一人獨任進行簡式審判程序，合
    先敘明。
二、上揭犯罪事實，業據被告甲○○於本院審理時坦承不諱，並
    有現場圖1紙、照片3張在於準備，及電子遊戲機「小瑪莉」
    （含ＩＣ板）一臺、賭資一百六十元扣案可資佐證。是被告
    自白核與事實相符。本件事證明確，被告甲○○犯行堪以認
    定。
三、按刑事法若干犯罪行為態樣，本質上原具有反覆、延續實行
    之特徵，立法時既予特別歸類，定為犯罪構成要件之行為要
    素，則行為人基於概括之犯意，在密切接近之一定時、地持
    續實行之複次行為，倘依社會通念，於客觀上認為符合一個
    反覆、延續性之行為觀念者，於刑法評價上，即應僅成立一
    罪。學理上所稱「集合犯」之職業性、營業性或收集性等具
    有重複特質之犯罪均屬之，例如經營、從事業務、收集、販
    賣、製造、散布等行為概念者是（最高法院九十五年度臺上
    字第四六八六號刑事判決意旨參照）。準此，被告違反電子
    遊戲場業管理條例第十五條及刑法第二百六十六條第一項前
    段之規定，而經營電子遊戲場業及賭博之行為，既含有多次
    性與反覆性，則其在同一時期內多次、反覆經營上述事業，
    應屬集合犯，而論以一罪。
四、核被告甲○○所為，係違反電子遊戲場業管理條例第十五條
    之規定，應依同條例第二十二條論處，及犯刑法第二百六十
    六條第一項前段之在公眾得出入之場所賭博財物罪。被告與
    年籍不詳綽號「大衛」之成年男子就上開犯罪間，有犯意聯
    絡及行為分擔，均為正犯。被告所犯上開二罪間，有想像競
    合犯之關係，應依刑法第五十五條之規定，從一重之違反電
    子遊戲場業管理條例罪處斷。至檢察官雖認被告上開所為，
    另涉犯刑法第二百六十八條之意圖營利聚眾賭博罪嫌云云，
    惟按被告利用賭博性電子遊戲機不確定之輸贏機率，與不特
    定之賭客賭博財物，以該賭博性電子遊戲機出現之偶然事實
    決定勝負，性質上係利用賭博性電子遊戲機，與不特定之賭
    客對賭，尚難認係基於營利之意圖，應認無從成立刑法第二
    百六十八條之意圖營利聚眾賭博罪（司法院廳刑一字第一
    三八八號函意旨參照）；況所謂聚眾賭博，係指同時聚集不
    特定之多數人而為賭博，然本案被告僅係擺設電動賭博機具
    一臺，與賭客對賭，並無同時聚集不特定之多數人一起賭博
    之情形產生，故該部分罪嫌亦有不足，因檢察官認該部分與
    上開論罪科刑部分，有想像競合犯之裁判上一罪關係，故不
    另為無罪之諭知，併予敘明。再者，被告前因商標法案件，
    經本院判處有期徒刑五月，如易科罰金，以三百元折算一日
    確定，於九十二年十一月二十五日易科罰金執行完畢，有臺
    灣高等法院被告前案紀錄表及刑事案件查註紀錄表各一份在
    卷可按。其受有期徒刑之執行完畢，五年內故意再犯本件法
    定本刑有期徒刑以上之罪，為累犯，應依刑法第四十七條第
    一項之規定加重其刑。爰審酌被告非法經營電子遊戲場業，
    對於社會善良風氣仍具有相當之負面影響，惟被告僅在其經
    營之「十元的店」內擺設電子遊戲機一臺，查獲機臺內之賭
    資亦只有一百六十元，犯罪情節輕微，再參以被告犯罪動機
    、手段、智識程度等一切情狀，量處如主文所示之刑，併諭
    知易科罰金之折算標準，以示懲儆。扣案之電子遊戲機「小
    瑪莉」一臺（含ＩＣ板一片），係當場查獲之賭博器具；另
    機檯內之賭資一百六十元，應係在賭檯查獲之財物，均應依
    刑法第二百六十六條第二項之規定宣告沒收（最高法院七十
    九年度第三次刑事庭會議決議意旨參照）。
據上論斷，依刑事訟訴法第四百五十二條、第二百三十七條之一
第一項、第二百九十九條第一項前段，電子遊戲場業管理條例第
二十二條、刑法第十一條前段、第二百六十六條第一項前段、第
二項、第五十五條、第四十七條第一項、第四十一條第一項前段
，刑法施行法第一條之一，判決如主文。
本案經檢察官郭景東到庭執行職務。
中　　華　　民　　國　　96　　年　　4 　　月　　24　　日
                刑事第七庭  法　官  張清洲
以上正本證明與原本無異。
如不服本判決，應於送達後十日內向本院提出上訴狀（須附繕本
），上訴於臺灣高等法院臺中分院。
                            書記官　沈筱玲
中　　華　　民　　國　　96　　年　　4 　　月　　24　　日
附錄論罪科刑法條
電子遊戲場業管理條例第十五條
未依本條例規定辦理營利事業登記者，不得經營電子遊戲場業。
電子遊戲場業管理條例第二十二條
違反第十五條規定者，處行為人一年以下有期徒刑、拘役或科或
併科新臺幣五十萬元以上二百五十萬元以下罰金。
刑法第二百六十六條第一項前段
在公共場所或公眾得出入之場所賭博財物者，處一千元以下罰
金。
